

SOCIAL

srteerra

Bē angellopez20

(i) srterraa

PERSONAL

Angel Yadiel Lopez Rivera. Ciudad Juárez, Chihuahua, México. Apasionado de la música, diseño y programación.

Me encanta ayudar, leer y aprender autónomamente.

FORTALEZAS

COMPETITIVIDAD

CREATIVIDAD



HABILIDADES

CSS
JAVASCRIPT
PYTHON
SQL
C#

DLID

HTML



BOOTSTRAP TAILWIND CSS

• GIT
• GITHUB
• PREPROCESADORES

IDIOMAS

ESPAÑOL (Nativo) INGLES (B2)

ANGFLLOPF7

Desarrollador Web

Emiliano Zapata, Ignacio Zaragoza 303 Col. Zaragoza 32590

+52 (656) 399 8638

srterradev@gmail.com

PERFIL PROFESIONAL -

Llevo más de 3 años estudiando programación, contribuyendo en proyectos pequeños y ayudando a gente en su aprendizaje. Me considero una persona detallada y enfocada, me gusta trabajar en proyectos y sobre todo en equipo.

Me considero competente dentro del desarrollo web, diseño de interfaces, etc.

Mi principal objetivo en la vida es causar impacto en una o varias personas, y poder convertir las ideas en realidad.

EXPERIENCIA -

JUL 2020 - JUN 2021 ELITE OPTICA & DENTAL

Trabaje en la creación y estructuración de marca partiendo desde un rediseño que imagen total. Así mismo, contribuí en el despliegue de diseños web como prototipos de un catálogo digital.

JUN 2021 - PRESENTE

DOYCOIN

Contribuyo de manera activa en la elaboración de un portal de donaciones para la planta de árboles masiva y otras causas. Mi trabajo principal es organizar el proyecto, prototipar, plantear ideas y desarrollar desde Frontend. Me enfoco en mejorar mis habilidades de desarrollo, diseño y liderazgo ya que se trata de un proyecto mio y de una responsabilidad ante mi equipo de trabajo.

EDUCACIÓN-

2016 - JUL 2019

PREPARATORIA PANAMERICANA TRASCONTINENTAL

Especialidad en Contaduria.

2019 - PRESENTE

UNIVERSIDAD TECNOLÓGICA DE CIUDAD JUÁREZ

Tecnologías de la Información y Comunicación: Área Desarrollo de Software Multiplataforma.

ESPECIALIDAD

FRONTEND

BACKEND

WEB DESIGN



http://imterra.site/